# 对子公司的投资是否计提减值准备

提问人：lizhuoliang 时间：2013-12-16 10:16:39
母公司投资设立一子公司，该子公司成立以来均为盈利，现母公司准备将该子公司出售，其售价低于按权益法计算应享有的子公司权益份额，问母公司在单体报表是否应对该项投资计提准备，在合并报表层面呢？

回答人：chenyiwei
1 、是否已经签订了不可撤销的转让协议，明确约定了转让价格？ 2 、低价转让盈利子公司的原因？ 3 、个别报表层面的长期股权投资账面价值、合并报表层面该子公司的净资产价值、协议约定的转让价格这三者各为多少？